Inventaris van de Archieven van de Schout en Schepenen, van de Schepenen en van de Subalterne Rechtbanken
Stadsarchief Amsterdam
- Straf Zaken, 1
  - Verzamelingen van crim. Procedures en brochures. N.B. Bij bibl. Ondergebracht; 1740-1770., 1616 - 1886; 640M; Schout en schepenen
  - Verzamelingen van crim. Procedures en brochures., 1616 - 1886; 640R; 1 pak
  - Verzamelingen van crim. Procedures en brochures. N.B. Bij bibl. Ondergebracht; N 11774-1886., 1616 - 1886; 640N; Schout en schepenen
  - Ordonnantien en adviezen., 640O; Schout en schepenen
  - Aanwijzingen van de straffen., 1762; 640P
  - Geëxtendeerde sententie van Jaco (Frederik Muller). 1718 juli 20., 641; Schout en schepenen
  - Zaken van Bakker-Sautijn, Berith, Goch, Stiepan Annibale, Hendrik Jansen. 1724 tot 1803. N.B. Onvindbaar op 30 juli 1969. 1724., 641A; Schout en schepenen
  - Zaak van Joh. Fred. Berrith, 641B
  - Zaak van I.B.F. van Goch, 641C
  - Zaak van Stefano Zannowich/Stiepan Annibale, Prins van Albanië, 1780 - 1788; 641D; 1 pak; Schout en schepenen
    Filmnr. 4380
  - Zaken van Bakker-Sautijn, Berith, Goch, Stiepan Annibale, Hendrik Jansen. 1724 tot 1803., 641E; Schout en schepenen
  - Verzameling De Vrij Temminck (omtrent de schepenenbank)., 1727 - 1743; 641F; Schout en schepenen
  - Verzameling v. Slingelandt (omtrent Hof van Holland)., 1739 - 1756; 641G; Schout en schepenen
  - Bijlagen confessieboek (bedelaars). N.B. Gekomen uit Kon. Paleis., 1736 - 1762; 641H; Schout en schepenen
  - Losse stukken Schoutarchief., 1543 - 1762; 641I; Schout en schepenen
- Civiele Zaken, 2
  - Minuten, resolutien, brieven, 2.1
    - Memorieregister van betaalde rekeningen (rek. en verantw. Der Schepenenprivaat-kas)., 1713 - 1783; 642; Schout en schepenen
    - Installering van schepenen. N.B. De hiaten worden niet vermeld., 1749 - 1793; 642A; Schout en schepenen
    - Idem van Hoofd-Officier en Schepenen., 1803 - 1808; 642B; Schout en schepenen
    - Schepenboek of secreet Schepen minuut registers (zie 649)., 1570 - 1759; 643-645; Schout en schepenen
      - 1570-1696 jan. 30. Met klapper?., 643
      - 1689 feb. 25-1748 apr. 16. Gedeelten met klapper., 644
      - 1748 nov. 27-1759 nov. 16. Met klapper., 645
      - Register met korte inhoudsomschrijving van de delen 1-4 van de secrete notulen van schepenen (1562-1762), 645A; 3 katernen in 1 omslag
      - Bijlagen bij de schepenboeken, 1676 - 1777; 645B; 1 omslag
    - Bijlage hierbij: Conflict Pieter van Egmond., 1756; 646; Schout en schepenen
    - Vervolg van 645 met index., 1758 - 1797; 647-649; Schout en schepenen
      - 1758 mei 8-1785 jan. 4. Met klapper., 647
      - 1785 jan. 4-1797 juni 11., 648
      - Index., 649
    - Schepen secreet boeken. 1670 oct. 9-1671 dec. 10., 650; Schout en schepenen
    - Reg. Van vonnissen bij Schepenen in advijs of memoriaal vanSchepenen. 1652-1701; 1652 oct.-1701 jan. 7., 651; Schout en schepenen
    - Resolutien van het provisioneel Comité van Justitie. 1795 jan. 20-1795 juli. Met klapper., 652; Schout en schepenen
    - Extracten v.d. notulen v. Prov. Repr. 1795 jan. 19-1795 oct. 26, rakende het Com. Van Justitie. (Dit register blijkbaar bij de Invent. V.h. Recht. Archief daarin niet aanwezig envermoedelijk in het archief van het stedelijk bestuur verzeild, alsnog hier geplaatst). V., 1909; 652A; Schout en schepenen
    - Notulen v.h. Com. Van Justitie., 1796 - 1804; 653-658; Schout en schepenen
      - 1795 aug. 3-1795 dec. 28., 653
      - 1796 jan. 4-1796 dec. 22., 654
      - 1797 jan. 3-1797 dec. 21., 655
      - 1798 jan. 3-1798 dec. 27. Gedeelten met klapper., 656
      - 1799 jan. 3-1800 dec. 31. Met klapper., 657
      - 1801 jan. 3-1804 jan. 20. Met klapper., 658
    - Notulen van Schepenen., 1804 - 1811; 659-660; Schout en schepenen
      - 1804 jan. 20-1808 dec. 28. Met klapper., 659
      - Bijlagen bij notulenboek 659. 1806 dec. 23 t/m 1808 dec. 21; zeer onvolledig., 659A
      - 1809 jan. 20-1811 feb. 27. Met klapper., 660
    - Kennisgevingen van de minister en anderen aan Schepenen. 1808-1811 jan. 11. Bijlagen bij notulenboek 660. 1809 dec. 20t/m 1810 dec. 29 genummerd 1-98 en ongenummerd 1808 dec. 27t/m 1811 jan. 11; onvolledig., 661; Schout en schepenen
    - Register wegens afgekeurde huizen met dispositën. 1756-1807; 1756 mei 25-1807 nov. 25. Met klapper., 662; Schout en schepenen
    - Brieven aan de Gerechte., 1783 - 1799; 663-666; Schout en schepenen
      - 1783 dec. 1-1791 oct. 26., 663
      - 1791 nov. 3-1794 dec. 2., 664
      - 1795 mrt. 25-1797 nov. 24., 665
      - 1798 jan. 17-1799 dec. 17., 666
    - Schepenen copie-brieven register., 1744 - 1795; 667-675; Schout en schepenen
      - 1744 oct. 14-1748 dec. 23., 667
      - 1749 jan. 21-1751 dec., 668
      - 1752 feb. 9-1755 dec. 18., 669
      - 1756 jan. 30-1761 mei 13., 670
      - 1761 mrt. 19-1770 oct. 5., 671
      - 1770 juli 4-1782 mei 7., 672
      - 1782 mei 11-1787 mrt. 22., 673
      - 1787 mrt. 30-1792 apr. 20., 674
      - 1792 mei 2-1795 jan. 6. Met klapper., 675
    - Com. V. Justitie: Copiebrieven register., 1795 - 1804; 676-677; Schout en schepenen
      - 1795 feb. 2-1800 jan. 27. Met klapper., 676
      - 1800 feb.-1804 jan. 20. Met klapper., 677
    - Schepenen: Copie-brieven register., 1804 - 1811; 678-680; Schout en schepenen
      - 1804 jan. 28-1807 nov. 17. Met klapper., 678
      - 1807 nov. 10-1809 oct. 14. Met klapper., 679
      - 1809 oct. 11-1811 feb. 22. Met klapper., 680
    - Minuut: Reg. Van rescriptien van den gerechte aan diverse Hoven en anderen. 1732-1734. 1732 feb. 15-1734 oct. 15., 681; Schout en schepenen
    - Titel en adresboek van binn. En buitenl. Gerechten. Met klapper., 682; Schout en schepenen
    - Missive van Hare Koninklijke Hoogheid Anna van Hannover betreffende haar besluit tot het aanstellen van zes schepenen Nb: op oude omslag stond de aantekening: RA 3153 no. 3, Aanwinst 1933 (deze stukken zouden uit inv.nr 3153 geligt kunnen zijn), 1757; 3325; 1 stuk
    - Missive van de Stedelijke Commissie van Geneeskundig Toevoorzicht aan de Commissarissen tot de Injurien Zaken met de mededeling dat ze in de zaak van heelmeester F. Buchner contra Swateis geen van beide partijen hebben kunnen bevredigen, 1809; 3392; 1 stuk
    - Missive van de Weesmeesters aan de Commissarissen van Huwelijkse zaken en Injurien betreffende het doorsturen van een ingekomen extract van het Ministerie van Justitie en Policie, 1809; 3393; 1 stuk
  - Requesten met dipositien, 2.2
    - Requestboek. 1669 mrt. 13-1670 sep. 16., 683; Schout en schepenen
    - Requesten aan den gerechte met dispositiën en register., 1713 - 1791; 684-726; Schout en schepenen
      - 1713-1718 jan. 26., 684
      - Zonder jaar., 685
      - Zonder jaar., 686
      - Zonder jaar., 687
      - 1706-1707, 1719-1720. Met klapper., 688
      - 1717 jan. 26-onbekend., 689
      - Zonder jaar., 690
      - Zonder jaar., 691
      - Zonder jaar., 692
      - Zonder jaar. Met klapper., 693
      - Met klapper., 1747 - 1748; 694
      - Met klapper., 1749; 695
      - 1750 mrt. 24-1750 apr. 29. Met klapper., 696
      - 1751, 697
      - Met klapper., 1752; 698
      - Met klapper., 1753; 699
      - 1754 apr. 9-1754 dec. Met klapper., 700
      - 1755, 701
      - Met klapper., 1756; 702
      - Met klapper., 1757; 703
      - Met klapper., 1758; 704
      - Met klapper., 1759 - 1760; 705
      - Met klapper., 1761; 706
      - Met klapper., 1762 - 1763; 707
      - Met klapper., 1764 - 1765; 708
      - Met klapper., 1766 - 1767; 709
      - Met klapper., 1768; 710
      - Zonder jaar., 711
      - Met klapper., 1769; 712
      - Met klapper., 1770; 713
      - Met klapper., 1771 - 1772; 714
      - Met klapper., 1773; 715
      - 1774, 716
      - Met klapper., 1775; 717
      - Met klapper., 1776; 718
      - Met klapper., 1777; 719
      - Met klapper., 1778 - 1780; 720
      - Met klapper., 1781 - 1782; 721
      - Met klapper., 1783 - 1784; 722
      - Met klapper., 1785 - 1786; 723
      - Met klapper., 1787 - 1789; 724
      - Met klapper., 1790 - 1791; 725
      - Tot 1765., 726
    - Aantekenb. Der request om keuren (bevat ook: beschr. Processen, communicatoire processen en opgaven van kosten en processen van dorpen). -1756. N.B. Bij bibl. Ondergebracht., 727-728; Schout en schepenen
      - 1694 - 1722, 727
      - Met klapper., 1722 - 1793; 728
    - Besoignes op requesten van Burgemeester en Schepenen tezamen., 1655 - 1806; 729-732; Schout en schepenen
      - 1655 nov. 9-1735 jan. 27., 729
      - 1736 jan. 25-1768 apr. 1., 732
      - 1769 jan. 25-1786 mrt. 1., 731
      - 1787 jan. 26-1806 sep. 1., 730
    - Keuren., 1752 - 1777; 733-738; Schout en schepenen
      - 1752 jan. 28-1762 mei 11., 733
      - 1769 jan. 27-1773 jan. 29., 734
      - 1734 jan. 29-1771 jan. 29., 735
      - 1774 jan. 31-1775 juni 1., 736
      - 1768 mrt. 17-1770 jan. 30., 737
      - 1771 sep. 17-1777 mrt. 6., 738
    - Schepenen minuut register. 1677-1795 jan. 17. N.B. Requestenmet dispositiën., Vb; Schout en schepenen
      - 1677 jan. 30-1677 aug. 21. Met klapper., 739
      - 1677 aug. 24-1678 jan. 14. Met klapper., 740
      - 1678 jan. 13-1678 jan. 13. Met klapper., 741
      - 1678 jan. 25-1678 nov. 16. Met klapper., 742
      - 1678 nov. 17-1679 mrt. 25. Met klapper., 743
      - 1679 mrt. 25-1679 sep. 14. Met klapper., 744
      - 1679 sep. 19-1680 jan. 23. Met klapper., 745
      - 1680 jan. 20-1680 mei 17. Met klapper., 746
      - 1680 mei 23-1680 nov. 22. Met klapper., 747
      - 1680 nov. 22-1681 mrt. 25. Met klapper., 748
      - 1681 mrt. 11-1681 juni 15. Met klapper., 749
      - 1681 juni 17-1681 oct. 14. Met klapper., 750
      - 1681 oct. 15-1682 jan. 16. Met klapper., 751
      - 1682 jan. 16-1682 apr. 24. Met klapper., 752
      - 1682 apr. 22-1682 sep. 3. Met klapper., 753
      - 1682 sep. 4-1682 dec. 8. Met klapper., 754
      - 1682 dec. 19-1683 nov. 4. Met klapper., 755
      - 1683 apr. 2-1683 aug. 26. Met klapper., 756
      - 1683 aug. 31-1684 jan. 20. Met klapper., 757
      - 1684 jan. 13-1684 mrt. 14. Met klapper., 758
      - 1684 juni 21-1684 oct. 31. Met klapper., 759
      - 1684 oct. 31-1685 feb. 20. Met klapper., 760
      - 1685 feb. 20-1685 nov. 29. Met klapper., 761
      - 1685 dec. 5-1686 sep. 18. Met klapper., 762
      - 1686 sep. 11-1687 juli 11. Met klapper., 763
      - 1687 juli 11-1688 mei 25. Met klapper., 764
      - 1688 mei 26-1689 feb. 23. Met klapper., 765
      - 1689 feb. 23-1690 jan. 28. Met klapper., 766
      - 1690 feb. 7-1691 feb. 14. Met klapper., 767
      - 1691 feb. 15-1692 jan. 15. Met klapper., 768
      - 1692 jan. 15-1692 nov. 25. Met klapper., 769
      - 1693 nov. 25-1693 nov. 25. Met klapper., 770
      - 1693 nov. 23-1694 sep. 15. Met klapper., 771
      - 1694 nov. 15-1695 juni 21. Met klapper., 772
      - 1695 juni 22-1696 feb. 15. Met klapper., 773
      - 1696 feb. 15-1696 juli 22. Met klapper., 774
      - 1696 juli 22-1696 dec. 5. Met klapper., 775
      - 1697 jan. 10-1697 mei 22. Met klapper., 776
      - 1697 mei 22-1697 oct. 25. Met klapper., 777
      - 1697 oct. 26-1698 mrt. 13. Met klapper., 778
      - 1698 mrt. 30-1698 sep. 3. Met klapper., 779
      - 1698 sep. 3-1699 jan. 23. Met klapper., 780
      - 1699 jan. 23-1699 mei 27. Met klapper., 781
      - 1699 mei 27-1699 oct. 16. Met klapper., 782
      - 1699 oct. 15-1700 mrt. 3. Met klapper., 783
      - 1700 mrt. 3-1700 juni 15. Met klapper., 784
      - 1700 juni 20-1700 dec. 18. Met klapper., 785
      - 1700 dec. 14-1701 mei 6. Met klapper., 786
      - 1701 mei 7-1701 sep. 14. Met klapper., 787
      - 1701 sep. 16-1702 apr. 13. Met klapper., 788
      - 1702 jan. 27-1702 juni 15. Met klapper., 789
      - 1702 juni 18-1702 nov. 4. Met klapper., 790
      - 1702 nov. 4-1703 mrt. 15. Met klapper., 791
      - 1703 mrt. 14-1703 sep. 1. Met klapper., 792
      - 1703 sep. 4-1704 feb. 27. Met klapper., 793
      - 1704 sep. 28-1704 sep. 18. Met klapper., 794
      - 1704 sep. 18-1705 mrt. 28. Met klapper., 795
      - 1705 mrt. 26-1705 nov. 24. Met klapper., 796
      - 1705 nov. 24-1706 aug. 28. Met klapper., 797
      - 1706 aug. 28-1707 jan. 19. Met klapper., 798
      - 1707 jan. 19-1707 apr. 9. Met klapper., 799
      - 1707 apr. 12-1707 juli 21. Met klapper., 800
      - 1707 juli 21-1707 dec. 14. Met klapper., 801
      - 1707 dec. 15-1708 apr. 4. Met klapper., 802
      - 1708 apr. 6-1708 juli 20. Met klapper., 803
      - 1708 juli 19-1709 apr. 24. Met klapper., 804
      - 1708 nov. 10-1709 feb. 22. Met klapper., 805
      - 1709 feb. 22-1709 juni 19. Met klapper., 806
      - 1709 juni 12-1709 sep. 4. Met klapper., 807
      - 1709 sep. 4-1709 nov. 20. Met klapper., 808
      - 1709 nov. 20-1710 feb. 28. Met klapper., 809
      - 1710 feb. 18-1710 mei 7. Met klapper., 810
      - 1710 mei 9-1710 sep. 5. Met klapper., 811
      - 1710 sep. 6-1710 dec. 11. Met klapper., 812
      - 1710 dec. 6-1711 apr. 2. Met klapper., 813
      - 1711 mrt. 31-1711 sep. 2. Met klapper., 814
      - 1711 sep. 9-1712 jan. 12. Met klapper., 815
      - 1712 jan. 12-1712 mei 12. Met klapper., 816
      - 1712 mei 12-1712 nov. 10. Met klapper., 817
      - 1712 nov. 10-1713 mrt. 11. Met klapper., 818
      - 1713 mrt. 1501713 aug. 24. Met klapper., 819
      - 1713 aug. 26-1713 dec. 15. Met klapper., 820
      - 1713 dec. 20-1714 mei 11. Met klapper., 821
      - 1714 mei 15-1714 oct. 25. Met klapper., 822
      - 1714 oct. 25-1715 feb. 21. Met klapper., 823
      - 1715 feb. 22-1715 juni 7. Met klapper., 824
      - 1715 juni 7-1715 oct. 17. Met klapper., 825
      - 1715 oct. 19-1716 feb. 28. Met klapper., 826
      - 1716 feb. 29-1716 mei 20. Met klapper., 827
      - 1716 mei 23-1716 aug. 29. Met klapper., 828
      - 1716 sep. 1-1716 nov. 8. Met klapper., 829
      - 1716 nov. 19-1717 feb. 16. Met klapper., 830
      - 1717 feb. 16-1717 juni 9. Met klapper., 831
      - 1717 mei 13-1717 sep. 15. Met klapper., 832
      - 1717 sep. 15-1717 dec. 3. Met klapper., 833
      - 1717dec. 4-1718 mrt. 23. Met klapper., 834
      - 1718 mrt. 23-1718 juli 7. Met klapper., 835
      - 1718 juli 6-1718 oct. 26. Met klapper., 836
      - 1718 oct. 27-1719 jan. 25. Met klapper., 837
      - 1719 jan. 25-1719 apr. 25. Met klapper., 838
      - 1719 apr. 20-1719 juli 12. Met klapper., 839
      - 1719 juni 21-1719 oct. 18. Met klapper., 840
      - 1719 oct. 18-1720 jan. 19. Met klapper., 841
      - 1720 jan. 17-1720 mrt. 14. Met klapper., 842
      - 1720 mrt. 16-1720 mei 16. Met klapper., 843
      - 1720 mei 17-1720 sep. 11. Met klapper., 844
      - 1720 sep. 13-1720 dec. 3. Met klapper., 845
      - 1720 nov. 26-1721 jan. 23. Met klapper., 846
      - 1720 dec. 5-1721 apr. 29. Met klapper., 847
      - 1721 jan. 23-1721 mei 23. Met klapper., 848
      - 1721 mei 14-1721 nov. 15. Met klapper., 849
      - 1721 aug. 30-1721 dec. 5. Met klapper., 850
      - 1721 dec. 9-1722 mrt. 13. Met klapper., 851
      - 1722 feb. 11-1722 juni 24. Met klapper., 852
      - 1722 juni 24-1772 oct. 6. Met klapper., 853
      - 1722 oct. 7-1723 jan. 21. Met klapper., 854
      - 1722 aug. 26-1723 apr. 20. Met klapper., 855
      - 1723 apr. 20-1723 aug. 25. Met klapper., 856
      - 1723 juni 30-1723 oct. 27. Met klapper., 857
      - 1723 oct. 23-1724 feb. 9. Met klapper., 858
      - 1724 feb. 9-1724 juli 27. Met klapper., 859
      - 1724 juni 28-1724 nov. 2. Met klapper., 860
      - 1724 nov. 9-1725 mrt. 13. Met klapper., 861
      - 1725 mrt. 13-1725 juli 18. Met klapper., 862
      - 1725 juli 18-1725 dec. 12. Met klapper., 863
      - 1725 dec. 12-1726 mei 14. Met klapper tussen de tekst., 864
      - 1726 mei 15-1726 nov. 9. Met klapper., 865
      - 1726 nov. 9-1727 mei 8. Met klapper., 866
      - 1727 mei 8-1727 nov. 8. Met klapper., 867
      - 1727 nov. 6-1728 mrt. 4. Met klapper., 868
      - 1728 mrt. 4-1728 mei 27. Met klapper., 869
      - 1728 juni 18-1728 nov. 16. Met klapper., 870
      - 1728 nov 17-1729 mei 4. Met klapper., 871
      - 1729 mei 3-1729 nov. 4. Met klapper., 872
      - 1729 nov. 4-1730 apr. 6. Met klapper., 873
      - 1730 apr. 5-1730 oct. 15. Met klapper., 874
      - 1730 sep. 22-1731 mrt. 7. Met klapper., 875
      - 1731 mrt. 6-1731 aug. 22. Met klapper. N.B. Achteraan een register van 1724 apr. 26., 876
      - 1731 aug. 21-1731 dec. 30. Met klapper., 877
      - 1732 jan. 10-1732 mei 25. Met klapper., 878
      - 1732 mei 21-1732 nov. 21. Met klapper., 879
      - 1732 nov. 26-1733 apr. 28. Met klapper., 880
      - 1733 apr. 21-1733 nov. 3. Met klapper., 881
      - 1733 nov. 3-1734 apr. 14. Met klapper., 882
      - 1734 mrt. 22-1734 nov. 3. Met klapper., 883
      - 1734 nov. 4-1735 juli 8. Met klapper., 884
      - 1735 apr.7-1735 oct. 28. Met klapper., 885
      - 1735 aug. 26-1736 feb. 14. Met klapper., 886
      - 1736 feb. 14-1736 juli 12. Met klapper., 887
      - 1736 juli 12-1736 dec. 20. Met klapper., 888
      - 1736 dec. 27-1737 mei 10. Met klapper., 889
      - 1737 mei 10-1737 nov. 5. Met klapper., 890
      - 1737 nov.1-1738 apr.2. Met klapper., 891
      - 1738 apr. 3-1738 sep.18. Met klapper., 892
      - 1738 sep. 19-1739 jan. 21. Met klapper., 893
      - 1739 mrt. 26-1739 dec. 2. Met klapper., 894
      - 1739 dec. 2-1740 juni 2. Met klapper., 895
      - 1740 mei 24-1740 nov. 4. Met klapper., 896
      - 1740 nov. 4-1741 mrt. 25. Met klapper., 897
      - 1741 mrt. 25-1741 sep. 6. Met klapper., 898
      - 1741 sep. 7-1742 mrt. 2. Met klapper., 899
      - 1742 jan. 12-1742 oct. 18. Met klapper. N.B. Voorin enige van dec. 1741., 900
      - 1742 aug. 29-1743 apr. 5. Met klapper., 901
      - 1743 mrt. 15-1743 apr. 5. Met klapper., 902
      - 1743 dec. 4-1744 sep. 25. Met klapper., 903
      - 1744 feb. 13-1745 sep. 9. Met klapper., 904
      - 1744 oct 28-1746 feb. 22. Met klapper., 905
      - 1745 sep. 9-1747 jan. 26. Met klapper., 906
      - 1746 feb. 18-1747 jan. 27. Met klapper., 907
      - 1747 jan. 28-1747 juli 6. Met klapper., 908
      - 1747 juli 7-1747 nov. 17. Met klapper., 909
      - 1747 jan. 26-1748 feb. 14. Met klapper., 910
      - 1747 nov. 17-1748 mrt. 28. Met klapper., 911
      - 1748 jan. 31-1748 aug. 28. Met klapper., 912
      - 1748 mrt. 26-1749 mei 6. Met klapper., 913
      - 1748 aug. 29-1749 jan. 29. Met klapper., 914
      - 1748 sep. 11-1749 mrt. 25. Met klapper., 915
      - 1749 jan. 31-1749 juli 10. Met klapper., 916
      - 1749 apr. 3-1750 jan. 23. Met klapper., 917
      - 1749 oct. 16-1750 apr. 28. Met klapper., 918
      - 1749 dec. 4-1750 juli 1. Met klapper., 919
      - 1750 apr. 29-1751 mrt. 12. Met klapper., 920
      - 1750 juni 23-1750 oct. 11. Met klapper., 921
      - 1750 oct. 10-1751 apr. 1. Met klapper., 922
      - 1750 nov. 4-1751 mrt. 19. Met klapper., 923
      - 1751 feb. 29-1751 juli 20. Met klapper., 924
      - 1751 mrt. 31-1751 sep. 9. Met klapper., 925
      - 1751 juli 21-1751 oct. 27. Met klapper., 926
      - 1751 sep. 2-1752 mrt. 15. Met klapper., 927
      - 1751 nov. 12-1752 mrt. 3. Met klapper., 928
      - 1752 feb. 15-1752 mei 19. Met klapper., 929
      - 1752 feb. 29-1752 nov. 3. Met klapper., 930
      - 1752 juni 13-1752 dec. 21. Met klapper., 931
      - 1752 nov. 14-1753 juni 6. Met klapper., 932
      - 1752 nov. 28-1753 juli 19. Met klapper., 933
      - 1753 juni 6-1753 nov. 30. Met klapper., 934
      - 1753 aug. 29-1754 mrt. 7. Met klapper., 935
      - 1753 dec. 14-1754 sep. 22. Met klapper., 936
      - 1754 mrt. 7-1755 apr. 24. Met klapper., 937
      - 1754 aug. 27-1755 mrt. 26. Met klapper., 938
      - 1754 nov. 12-1755 juli 15. Met klapper., 939
      - 1755 mrt. 13-1755 oct. 22. Met klapper., 940
      - 1755 juli 8-1756 jan. 22. Met klapper., 941
      - 1755 oct. 10-1756 mrt. 8. Met klapper., 942
      - 1756 jan. 13-1756 juli 15. Met klapper., 943
      - 1756 mrt. 19-1757 feb. 24. Met klapper., 944
      - 1756 mei 24-1757 mrt. 15. Met klapper., 945
      - 1756 nov. 3-1757 oct. 4. Met klapper., 946
      - 1757 mrt. 10-1758 apr. 20. Met klapper., 947
      - 1757 juli 13-1758 juni 15. Met klapper., 948
      - 1757 oct. 29-1758 nov. 3. Met klapper., 949
      - 1758 juni 8-1759 apr. 4. Met klapper., 950
      - 1758 nov. 2-1760 jan. 25. Met klapper., 951
      - 1759 mei 1-1760 jan. 29. Met klapper., 952
      - 1759 oct. 9-1761 oct. 27. Met klapper., 953
      - 1760 jan. 24-1762 juni 29. Met klapper., 954
      - 1760 juni 4-1761 feb. 10. Met klapper., 955
      - 1760 aug. 28-1761 juni 9. Met klapper., 956
      - 1760 nov. 26-1761 oct. 29. Met klapper., 957
      - 1761 apr. 8-1764 apr. 4. Met klapper., 958
      - 1761 aug. 25-1762 mrt. 16. Met klapper., 959
      - 1761 dec. 18-1762 sep. 10. Met klapper., 960
      - 1762 mrt. 25-1764 apr. 13. Met klapper., 961
      - 1762 juni 30-1763 jan. 21. Met klapper., 962
      - 1762 oct. 20-1763 juli 5. Met klapper., 963
      - 1763 jan. 18-1763 aug. 24. Met klapper., 964
      - 1763 mei 6-1763 nov. 11. Met klapper., 965
      - 1763 aug. 23-1764 mrt. 13. Met klapper., 966
      - 1763 nov. 10-1764 mrt. 30. Met klapper., 967
      - 1764 jan. 19-1764 juli 10. Met klapper., 968
      - 1764 apr. 3-1764 oct. 31. Met klapper., 969
      - 1764 juli 9-1765 apr. 24. Met klapper., 970
      - 1764 oct. 13-1765 juni 20. Met klapper., 971
      - 1765 jan. 29-1765 juli 9. Met klapper., 972
      - 1765 apr. 2-1767 feb. 25. Met klapper., 973
      - 1765 juni 25-1766 apr. 22. Met klapper., 974
      - 1765 oct. 29-1766 apr. 16. Met klapper., 975
      - 1765 dec. 4-1766 sep. 17. Met klapper., 976
      - 1766 mrt. 19-1767 mrt. 3. Met klapper., 977
      - 1766 juli 24-1767 juni 9. Met klapper., 978
      - 1766 dec. 5-1767 nov. 27. Met klapper., 979
      - 1767 mei 19-1768 jan 13. Met klapper., 980
      - 1767 sep. 4-1768 apr. 8. Met klapper., 981
      - 1767 dec. 17-1768 sep. 1. Met klapper., 982
      - 1768 mrt. 18-1769 nov. 29. Met klapper., 983
      - 1768 juli 14-1769 feb. 14. Met klapper., 984
      - 1768 oct. 30-1769 apr. 25. Met klapper., 985
      - 1769 jan. 19-1769 nov. 15. Met klapper., 986
      - 1769 apr. 25-1770 mei 8. Met klapper., 987
      - 1769 juni 28-1769 nov. 15. Met klapper., 988
      - 1769 oct. 27-1771 jan. 9. Met klapper., 989
      - 1769 nov. 29-1770 oct. 19. Met klapper., 990
      - 1770 mei 8-1771 juni 26. Met klapper., 991
      - 1770 juni 27-1772 feb. 11. Met klapper., 992
      - 1770 nov. 16-1771 juli 11. Met klapper., 993
      - 1771 jan. 28-1772 feb. 11. Met klapper., 994
      - 1771 juni 4-1772 mrt. 13. Met klapper., 995
      - 1771 juli 10-1772 juli 21. Met klapper., 996
      - 1772 mrt. 10-1772 dec. 18. Met klapper., 997
      - 1772 mei 20-1773 mei 23. Met klapper., 998
      - 1772 sep. 14-1773 nov.5. Met klapper., 999
      - 1772 jan. 29-1773 oct. 5. Met klapper., 1000
      - 1773 mei 5-1774 jan. 20. Met klapper., 1001
      - 1773 sep. 8-1774 apr. 1. Met klapper., 1002
      - 1773 oct. 5-1774 juni 23. Met klapper., 1003
      - 1774 mrt. 3-1774 nov. 3. Met klapper., 1004
      - 1774 apr. 29-1774 nov. 29. Met klapper., 1005
      - 1774 aug. 3-1775 mei 5. Met klapper., 1006
      - 1774 juni 29-1775 mei 15. Met klapper., 1007
      - 1775 jan. 24-1775 juli 6. Met klapper., 1008
      - 1775 mei 2-1775 oct. Met klapper., 1009
      - 1775 mei 30-1775 dec. 12. Met klapper., 1010
      - 1775 juli 21-1775 dec. 28. Met klapper., 1011
      - 1775 nov. 28-1776 apr. 30. Met klapper., 1012
      - 1776 jan. 2-1776 juli 4. Met klapper., 1013
      - 1776 jan. 30-1776 juli 9. Met klapper., 1014
      - 1776 mei 7-1776 dec. 11. Met klapper., 1015
      - 1776 juli 10-1776 dec. 3. Met klapper., 1016
      - 1776 juli 31-1777 mrt. 27. Met klapper., 1017
      - 1776 nov. 30-1777 mei 6. Met klapper., 1018
      - 1776 dec. 13-1777 aug. 28. Met klapper., 1019
      - 1777 mei 2-1777 oct. 7. Met klapper., 1020
      - 1777 juli 15-1777 dec. 27. Met klapper., 1021
      - 1777 juli 18-1778 apr. 3. Met klapper., 1022